臺灣高雄地方法院刑事判決　　　　　　　　　　　　九十三年度易字第一一九九號
　　公　訴　人　臺灣高雄地方法院檢察署檢察官
　　被　　　告　乙○○
右列被告因違反毒品危害防制條例案件，經檢察官提起公訴（九十三年度毒偵字第三
一六０號），本院適用簡式審判程序判決如左：
    主      文
乙○○連續施用第二級毒品，累犯，處有期徒刑壹年陸月；扣案之甲基安非他命陸包
（九十三年六月十五日查獲伍包、驗後毛重共計參貳點柒公克，通緝逮捕查獲壹包、
驗後毛重零點肆公克）以及玻璃吸食器內含之甲基安非他命均沒收銷燬，玻璃吸食器
（不包括內含之甲基安非他命）壹只沒收。
    事      實
一、乙○○前於民國（下同）八十六年間因肅清煙毒條例案件，經臺灣高等法院高雄
    分院判處有期徒刑二年二月確定，於八十九年六月二十一日執行完畢；又八十九
    年間因施用毒品案件，經本院以八十九年度毒聲字第七六九一號裁定送強制戒治
    ，於九十年九月二十五日執行完畢後，由臺灣高雄地方法院檢察署檢察官於九十
    年十月五日以九十年度戒毒偵字第一一０三號處分不起訴確定；詎於前揭有期徒
    刑及強制戒治執行完畢後五年內，又基於施用第二級毒品甲基安非他命之概括犯
    意，自九十二年十二月上旬之某時起，連續於高雄市○○○路二六八號八樓之十
    八租住處、高雄市○○○路近八德路住址不詳之友人家中、高雄市○○路、博愛
    路等詳址不知之旅社等處施用甲基安非他命，均以將甲基安非他命置於玻璃吸食
    器內燒烤吸食之方式施用，平均約每三日施用一次，最後一次在九十三年十二月
    十六日凌晨二、三時許，於高雄市○○○路近八德路住址不詳之友人家中施用。
    嗣經警於九十三年六月十五日上午十一時四十分許，在高雄市○○區○○路與大
    豐路口旁查獲，並扣得甲基安非他命五包（驗後毛重共計三二‧七公克）；乙○
    ○於公訴人起訴後經本院傳喚、拘提均未到庭，俟發佈通緝後始於九十三年十二
    月十七日下午三時三十五分許，在高雄市前金區○○○路保安大隊遭逮捕歸案，
    並扣得其所持有之甲基安非他命一包（驗後毛重０‧四公克）及內含甲基安非他
    命之玻璃吸食器一只。
二、案經高雄市政府警察局小港分局報請臺灣高雄地方法院檢察署檢察官偵查起訴，
    及高雄市政府警察局逮捕歸案且移由本院併辦。
    理      由
一、前開事實，業據被告乙○○於偵、審中均坦認不諱，且經警於前揭時、地查獲及
    通緝逮捕時二次採集被告尿液，先後經高雄市立凱旋醫院鑑驗結果，被告尿液均
    呈甲基安非他命陽性反應，此有該醫院煙毒尿液檢驗成績書及濫用藥物尿液檢驗
    報告各乙紙附卷可稽（見本院卷第五四、一二八頁），且有白色晶體六包（九十
    三年六月十五日查獲五包，通緝逮捕查獲一包）及玻璃吸食器一只均扣案可資證
    明，上開白色晶體六包經本院送請高雄醫學大學附設中和紀念醫院鑑定結果，均
    確認係甲基安非他命無訛，有該醫院出具之檢驗報告六紙在卷足憑（見本院卷第
    二五─二九、一三二之一頁）；而扣得之上開玻璃吸食器，其內亦含有甲基安非
    他命，亦據高雄醫學大學附設中和紀念醫院鑑驗屬實，有卷附該院之檢驗報告可
    參（本院卷第一三０之一頁）；又被告前因施用毒品案件，經本院裁定送強制戒
    治，於九十年九月二十五日期滿執行完畢，復由臺灣高雄地方法院檢察署檢察官
    處分不起訴在案，此有刑案資料查註紀錄表及臺灣高等法院被告全國前案紀錄表
    在卷足佐，是被告於前施用毒品案件強制戒治期滿執行完畢後五年內，又為本件
    犯行已甚顯明；從而，本件事證明確，被告犯行堪予認定。
二、核被告乙○○所為，係犯毒品危害防制條例第十條第二項之施用第二級毒品罪。
    被告持有甲基安非他命之低度行為，應為其施用甲基安非他命之高度行為所吸收
    ，不另論罪。被告所為多次施用第二級毒品甲基安非他命之行為，時間緊接，所
    犯罪名相同，顯係出於概括之犯意為之，為連續犯，爰依刑法第五十六條之規定
    以一連續施用第二級毒品罪論，並加重其刑。又公訴人雖未就被告所犯九十二年
    十二月上旬起至同年月之月底前，以及九十三年六月十四日晚上十一時許後至同
    年十二月十六日凌晨二、三時許止之連續施用甲基安非他命犯行部分起訴，惟上
    開未經起訴之連續施用甲基安非他命犯行部分，與經起訴之被告所犯之九十二年
    十二月底起至九十三年六月十四日晚上十一時許止之連續施用甲基安非他命之犯
    行部分，係連續犯，已如前述，具有裁判上一罪之關係，為起訴效力所及，是本
    院自得併予審酌，附此敘明。又被告前於八十六年間因肅清煙毒條例案件，經臺
    灣高等法院高雄分院判處有期徒刑二年二月確定，於八十九年六月二十一日執行
    完畢，五年以內再犯本件有期徒刑以上之罪，為累犯，依刑法第四十七條規定加
    重其刑，並遞加之。公訴人就本案求處有期徒刑一年，然本院審酌被告早於八十
    四年間、八十五年間、八十六年間即分別因違反麻醉藥品管理條例案件，先後均
    經本院判處罪刑在案，且陸續執行完畢，復於八十六年間觸犯違反肅清煙毒條例
    罪，又由法院判處有期徒刑二年二月，八十九年間因施用毒品案件，經觀察勒戒
    、強制戒治執行完畢後，由臺灣高雄地方法院檢察署檢察官處分不起訴，然於九
    十一年間再因施用毒品案件，復經本院判處罪刑，此均有臺灣高等法院被告全國
    前案紀錄表可按，足見被告早於八十四年間即開始施用麻醉藥品、毒品，縱經法
    院多次判處罪刑，仍難以自拔，顯知其毒癮陷溺極深，僅能以較長期之強制禁戒
    處遇，期能使之澈底袪退毒癮，以及其犯罪後於審理中均坦供犯行，態度良好等
    一切情狀，是公訴人求處上開之刑，尚嫌過輕，量處如主文所示之刑，以示懲儆
    。扣案之甲基安非他命六包（九十三年六月十五日查獲五包、驗後毛重共計三二
    ‧七公克，通緝逮捕查獲一包、驗後毛重０‧四公克）以及玻璃吸食器內含之甲
    基安非他命，均係查獲之毒品，依毒品危害防制條例第十八條第一項前段規定，
    諭知沒收銷燬之；至玻璃吸食器（不包括內含之甲基安非他命）一只，則係被告
    所有，且供其施用甲基安非他命所用之物，業據其供述甚明（見本院卷第一四五
    頁），依刑法第三十八條第一項第二款規定，宣告沒收。
據上論斷，應依刑事訴訟法第二百九十九條第一項前段、第二百七十三條之一第一項
，毒品危害防制條例第十條第二項、第十八條第一項前段，刑法第十一條、第五十六
條、第四十七條、第三十八條第一項第二款，判決如主文。
本案經檢察官甲○○到庭執行職務。
中　　　華　　　民　　　國　　　九十四　　　年　　三　　　月　　十    　日
                              臺灣高雄地方法院刑事第三庭
                                      法　官  高思大
右正本證明與原本無異。
如不服本判決，應於判決送達後十日內向本院提出上訴狀，上訴於台灣高等法院高雄
分院（須附繕本）。
                                      書記官  蔡語珊
中      華      民      國      九十四      年    三      月    十      日
附錄條文：
毒品危害防制條例第十條第二項
施用第二級毒品者，處三年以下有期徒刑。
